Inventaris van een verzameling papieren, afkomstig van Jhr. mr. Henrik Hoeufft van Velsen
Nationaal Archief, Den Haag
- Stukken betreffende aanverwante geslachten., B
  - Het geslacht Dedel., V
    - Gedicht ter gelegenheid van den zilveren bruiloft van mr. Jan van de Poll en Anna Maria Dedel (10)., 1771; 438; 1 gedrukt deel
    - Procesverbaal van een gehouden familieraad, waarbij jhr. mr. Pieter Samuel Dedel (11) werd verkozen tot toezienden voogd over de minderjarige kinderen van mr. Jacob Pompeius Hoeufft., 1817; 439; 1 stuk
    - Gedichten van Margaretha Jacoba Hovy, geboren Hooft op den 53sten verjaardag van haar echtgenoot Hendrik Hovy en op hunne zilveren bruiloft., 1807 en 1830; 440; 2 stukken
      Hendrik Hovy was de vader van Lodewijk Hovy, gehuwd met Judith Catharina Dedel (12).
    - Gedichten van Jan Messchert van Vollenhoven met eene teekening van denzelfde. Een der gedichten is op het overlijden van zijne echtgenoote Elisabeth van dor Poorten., 1812; 441; 2 stukken, waarvan één gedrukt
      Hendrik Hovy (zie het vorige nummer) was voor de eerste maal gehuwd met Hillegonda van der Poorten. Zijn kleinzoon Hendrik Hovy was gehuwd met Elisabeth van Vollenhoven. Hoe de familiebetrekking met Jan Messchert van Vollenhoven overigens is, is niet duidelijk.
    - Kennisgevingen van het overlijden van Cornelia Dedel geboren Corver Hooft (13), 1797, en van Johanna Elisabeth Dedel geboren Backer (11), 1810., 1797 en 1810; 442; 2 gedrukte stukken
    - Rekeningen van de executeurs in den boedel van Isabella Dedel weduwe Isaäk Hodshon (14)., 1866; 443; 2 stukken
    - Catalogus van de schilderijenverzameling "Hodshon". 1872. Inliggend een gedicht aan Isabella Hodshon geboren Deciel, 1802., 444; 1 gedrukt deel
    - Brieven van mr. Jacob Willem Dedel, raad van financiën, aan den minister van financiën Six van Oterleek, met bijbehoorende stukken., 1816; 445; 1 omslag
      Mr. J. W. Dedel was een broeders zoon van mr. Willem Gerrit Dedel (6).
  - Verschillende aanverwante geslachten., VI
    - Gelegenheidsgedichten op het huwelijk van Gerrit Backer Jzn. en Johanna Backer, het huwelijk van Dirk Trip en Jacoba van Stryen en het overlijden van Henrik Bicker., 1707, 1760 en 1745; 446; 3 gedrukte stukken
    - Gelegenheidsgedichten op de verkiezing van burgemeesters en raden van Amsterdam (o.a. Geelvinck, Corver, Hooft enz.) 1739-1750, op het eeuwfeest van den bouw van het Amsterdamsche stadhuis, 1755, bekendmakingen namens burgemeesteren en raden van Amsterdam, 1748., 1739-1755; 447; 10 gedrukte stukken
    - Index op het geheim schepenboek van Amsterdam, 1562-1695, en index op het nieuw geheim schepenenboek van Amsterdam. 1689-1731. Hierbij een lijstje van burgemeester en vroedschappen van Amsterdam, 1433-1639, en een courantenartikel over de gebeurtenissen van het jaar 1650 te Amsterdam., 448; 1 deel en 2 stukken
    - Notulen van de vergaderingen van de "societijt" te 's-Gravenhage van 1744 Juli 23 tot 1746 Maart 1. Met een schrijven van den koster der Nieuwe Kerk aan de Heeren Gecommitteerden ter Societijt over het vergeven van zitplaatsen in de kerk, 1767. benevens een extract uit de Beschrijving van 's-Haege door J. de Riemer betreffende " 't collegie van d'societijt"., 1744-1746, 1767; 449; 1 omslag
      Onder do presente leden komen o. a. de namen Hooft en Dedel voor.
    - Uitnoodigingen ter begrafenis van verschillende personen., 1678-1804; 450; 36 gedrukte stukken
      Hierbij komen leden van de families Hooft, Corver, Munter, Hasselaar, Geelvinck, Trip, Dedel, enz. voor. De uitnoodigingen zijn meerendeels gericht aan Gerrit Corver, mr. Nicolaas Geelvinck, mr. Henrik Hoeufft en mevrouw Hoeufft geboren Geelvinck.
    - Geschreven genealogische tabellen en aanteekeningen van verschillende geslachten en teekeningen van geslachtwapens., 451; 1 omslag
      O.a. van de families Outshoorn, Pancras, Trip, Coymans, Bicker, Van der Laan, Wuytiers, Buysen, Geelvinck, Hasselaar enz.
    - Genealogische tabellen van het geslacht Coymans., 452; 6 stukken
    - Geslachtsregister der descendenten van Hendrik De Haze en Clara Cooymans., 453; 1 deel
    - Geslachtsregister van het geslacht Boelens., 454; 1 deel
    - Genealogische tabel van het geslacht Montens., 455; 1 stuk
      De verwantschap met het geslacht Hoeufft is niet duidelijk.
    - Geslachtsregister van de familie Dalen., 456; 1 gedrukt deel
    - Genealogie van het geslacht Boreel, opgemaakt door mr. Reinier van Heemskerck, kerkmeester van de Nieuwe Engelsche kerk te Amsterdam. Met inlichtende bijbehoorende stukken en brieven aan jhr. mr. Henrik Hoeufft van Velsen., 1888; 457; 1 deel
    - Geslachtsregister van het geslacht Van Hogendorp., 1867; 458; 1 gedrukt deel
    - Geslachtsregister met historische aanteekeningen van de familie Cau., 1874; 459; 1 gedrukt deel
- Stukken betreffende de heerlijkheid Velsen en de Santpoort., C
  - Keuren, reglementen en publicaties, uitgevaardigd door het gerecht van Velsen, 1703-1790. (Gedrukle stukken en geschreven copieën.)., 460; 1 omslag
  - Ordonnantie van de houtvesterij van Brederode, 1670 (herdruk 1724), en waarschuwing, gedaan door den balljuw en mannen van Leen van de hooge vierschaar van Brederode tegen het vernielen van hoornen en plantsoen, 1765. (Copie.), 1724 en 1765; 461; 1 gedrukt deel en 1 stuk
  - Stukken betreffende door het gerecht van Velsen verleende consenten tot het verleggen van wegen en voetpaden. (Eenige in copie.), 1686, 1751, 1756, 1770, 1782; 462; 12 stukken
  - Rekening voor Gerrit Corver over den koop van de heerlijkheid Velsen en de Santpoort en nog eenig land van de Staten van Holland en West Friesland. 1723. Met gedrukte publicaties betreffende de verkoopsvoorwaarden der domeinen en ambachtsheerlijkheden. 1722., 1722 en 1723; 463; 3 stukken
  - Adres aan de Representanten van het volk van Utrecht door Daniel Hooft Gzn., heer van Vreeland, over het vernietigen der heerlijke rechten. 1796. (Copie). Met aanteekeningen over de heerlijkheden Vreeland en Velsen., (ongedateerd); 464; 3 stukken
  - Circulaire van Gedeputeerde Staten van Noord-Holland aan de eigenaren der ambachtsheerlijkheden in die provincie, verzoekende mededeeling van het bedrag der geldelijke voordeelen, voortkomende uit hun heerlijk recht, en concept antwoord hierop van jhr. mr. Henrik Hoeufft van Velsen., 1842; 465; 2 stukken
  - Rekeningen, afgelegd door den secretaris van Velsen aan den ambachtsheer (vrouw)., 1770-1818; 466; 50 stukken
  - Voordrachten aan en aanstellingen van schout, secretaris, schepenen, verpondinggaarders, kerkmeesters en aalmoesmeesters door den ambachtsheer (vrouw) van Velsen en de Santpoort., 1747-1789; 467; 7 stukken
  - Register van de acten en commissiën, door den ambachtsheer van Velsen verleend; van de nominaties, door het gerecht opgemaakt, en de electiën, daaruit door den ambachtsheer gedaan., 1759-1794; 468; 1 deel
  - Benoemingen en voordrachten van gemeenteraadsleden en ambtenaren te Velsen, op wier benoeming de ambachtsheer invloed had of van wier benoeming aan hem werd kennis gegeven., 1810-1847; 469; 1 omslag
  - Brief van jhr. mr. Willem Boreel van Hogelanden aan jhr. mr. Henrik Hoeufft van Velsen over de herbenoeming van C. Schreuder tot burgemeester van Velsen. 1852. Met 2 concept requesten aarover aan Z.M. den Koning., 470; 3 stukken
  - Extract uit de resolutiën van de Staten van Hollanden West-Friesland van 15 Februari 1788 betreffende den eed, door de ambtenaren af te loggen. Met twee eedsformulieren voor schouten van heerlijkheden e.a. 1748 en ongedateerd., 471; 3 stukken
  - Stukken betreffende het tractement van den schout, den secretaris en den bode van Velsen., 1663-1787; 472; 1 omslag
  - Verzoekschriften tot het uitoefenen van bedrijven in de heerlijkheid Velsen en de Sandpoort, gericht aan den ambachtsheer (vrouw)., 1751-1794; 473; 59 stukken
  - Verzoekschriften van verschillenden aard aan den ambachtsheer (vrouw) van Velsen., 1778-1793; 474; 4 stukken
  - Brief van schout en schepenen van Velsen aan de ambachtsvrouwe over het verblijf van den prins en de princes van Oranje op Beckesteyn (onder Velsen)., 1768; 475; 1 stuk
  - Brieven van W. Doelman, secretaris van Velsen, en J. Rijperman aan de ambachtsvrouwe van Velsen en de Santpoort., 1792 en 1795; 476; 5 stukken
  - Circulaire van den directeur-generaal van den Waterstaat met begeleidend schrijven van den ingenieur Wellenbergh aan Margaretha Levina Hoeufft, ambachtsvrouwe van Velsen., 1815; 477; 2 stukken
  - Stukken betreffende de grensscheiding tusschen de heerlijkheid Velsen eenerzijds en Beverwijk, Bloemendaal, Tetterode, Aalbertsberg en Vogelenzang anderzijds., 1758-1818; 478; 1 omslag
  - Stukken uit verschillende processen, gevoerd door het gerecht van Velsen., 1662-1757; 479; 5 stukken
  - Extract uit het register der resolutiën van de gecommitteerde raden van Holland en West-Friesland betreffende restitutie van belasting aan Gerrit Corver, heer van Velsen, als eigenaar van de duinen achter den "Cruydberg"., 1731; 480; 1 stuk
  - Memorie over de "Binnelandse costen of schrevegeldt" te Velsen., Ongedateerd; 481; 1 stuk
  - Stukken betreffende het Hondsbosch morgengeld., 1760-1827; 482; 1 omslag
  - Stukken betreffende den personeelen omslag en de verponding te Velsen. 1814-1816. Met concept gemeentebegrooting voor 1815., 483; 1 omslag
  - Copie-rekening van den ontvanger der gemeente Velsen over het jaar 1836, en uitnoodiging aan jhr. mr. Henrik Hoeufft van Velsen tot het bijwonen van de vergadering, waarin de gemeenterekening zal worden afgehoord. 1846., 1836 en 1846; 484; 2 stukken
  - Bijlagen van een request aan het gedeputeerd bestuur van Holland tot het heffen van eene belasting voor de armenkas te Velsen en bekendmaking van het gemeentebestuur over de heffing van deze belasting., 1804; 485; 4 stukken
  - Octrooi van het gedeputeerd bestuur van Holland voor het gemeentebestuur van Velsen tot heffing van eene belasting voor de armenkas., 1804; 486; 1 charter
  - Octrooi van het departementaal bestuur van Holland voor het gemeentebestuur van Velsen tot het heffen van belastingen op de middelen., 1807; 487; 1 charter
  - Stukken betreffende den herbouw van de Gereformeerde kerk te Velsen in 1597 (copie van c. 1772) en de vergrooting van die kerk. 1772., 488; 3 stukken
  - Rekening van de Gereformeerde kerk te Velsen. Paschen 1794-1795. (Copie.), Ongedateerd; 489; 1 stuk
  - Formule van verbinding voor de kerkmeesters der Gereformeerde kerk te Velsen met brief van geleide van den predikant D. Broedelet aan de ambachtsvrouwe van Velsen., 1807; 490; 2 stukken
  - Acte van conventie, waarbij de superintendentie van de Gereformeerde-kerkezaken te Velsen wordt opgedragen aan de ambachtsvrouw(heer). Met geleidebrief van den predikant D. Broedelet aan de ambachtsvrouwe., 1807; 491; 2 stukken
  - Brieven van de commissie tot instandhouding van den openbaren eeredienst te Velsen aan Margaretha Levina Hoeufft, geboren Geelvinck. Met bijbehoorende stukken., 1812 en 1813; 492; 5 stukken
  - Brief over het luiden van de klok van de Gereformeerde kerk te Velsen van den predikant N. Berkhout aan de ambachtsvrouw., 1843; 493; 1 stuk
  - Request aan Z.M. den Koning om het besluit van 12 November 1819 over de administratie der kerkelijke fondsen niet toepasselijk te doen zijn op de Gereformeerde gemeente te Velsen. Met bijbehoorende brieven., 1820-1822; 494; 7 stukken
  - Brieven van den predikant der Gereformeerde gemeente te Velsen aan den ambachtsheer (vrouw) houdende voordrachten ter benoeming van kerkmeesters., 1808-1838; 495; 23 stukken
  - Brieven van predikant en kerkmeesteren der Gereformeerde gemeente te Velsen aan den ambachtsheer (vrouw) over het orgelfonds en de aanstelling van organisten., 1806-1848; 496; 5 stukken
  - Brief van den predikant der Gereformeerde gemeente te Velsen aan den ambachtsheer betreffende de begrafeniskosten te Velsen., 1829; 497; 1 stuk
  - Brief van jhr. mr. D.A.W. van Tets van Goudriaan, gouverneur van Noord-Holland, aan mr. Jacob Pompeius Hoeufft, heer van Velsen, inzake belastingen door de Gereformeerde kerk van Velsen betaald. Met bijbehoorende aanteekeningen., 1834; 498; 1 omslag
  - Brieven aan jhr. mr. Henrik Hoeufft van Velsen over den bouw eener kerk en de vorming van eene afzonderlijke kerkgemeente te Santpoort., 1843-1846; 499; 15 stukken
  - Copie-inventaris van stukken, behoorende tot het archief der kerk te Sandpoort 1840-1846, concept-adres van J. van Brussel c.s. aan het classicaal kerkbestuur te Haarlem, 1843, en rekeningen van kerkvoogden van Santpoort, 1846-1849., 1840-1849; 500; 15 stukken
  - Brieven aan den ambachtsheer (vrouw) van Velsen en de Santpoort en stukken betreffende de beroeping van predikanten te Velsen en de Santpoort. 1730-1849. Met eene notitie omtrent de beroeping van predikanten te Noordwijkerhout. (Ongeveer midden 18de eeuw.)., 501; 1 omslag
  - Octrooi van de Staten van Holland en West-Friesland voor den kerkenraad van de ambachtsheerlijkheid Velsen tot het oprichten van een diaconieweeshuis, 1766, voorwaarden van opneming in dit weeshuis. 1769, en circulaire van Gedeputeerde Staten van Noord-Holland betreffende het aanvaarden van legaten door publieke gestichten, 1817. (Copieën.)., 502; 3 stukken
  - Ontwerp-overeenkomst tusschen Margaretha Levina Hoeufft geboren Geelvinck, vrouwe van Velsen, en aalmoesmeesteren van Velsen over de opvoeding van het kind Woutertje Rijks. 1789. Met aanteekeningen omtrent het uitzet van weeskinderen., 503; 3 stukken
  - Transportbrief van eene prijsobligatie, groot f 800, door aalmoesmeesteren van Velsen aan Margaretha Levina Hoeufft geboren Geelvinck, ambachtsvrouwe van Velsen. Met bijbehoorende verklaring., 1792; 504; 2 stukken
  - Reglement voor de aalmoesmeesteren van de Gereformeerde armen, vastgesteld door schout en schepenen van de ambachtsheerlijkheid Velsen., 1791; 505; 1 stuk
  - Voordrachten tot aanstelling van Gereformeerde en Roomsch-Katholieke armmeesters aan den ambachtsheer van Velsen., 1817-1822; 506; 10 stukken
  - Stukken betreffende de benoeming van een schoolmeester in de heerlijkheid Velsen en de Santpoort., 1791; 507; 5 stukken
  - Stukken aangaande het beheer en de verhuring van het land, genaamd "de Breesaap"., 1694-1823; 508; 1 omslag
  - Stukken betreffende eene vicarie, in 1343 gevestigd op een altaar te Velsen door Gerard van der Hofland van Velsen., 1782-1839; 509; 1 charter en 49 stukken
  - Project tot verbetering van den "Vergierde weg", voor een gedeelte liggende onder Velsen, met inteekenlijst voor vrijwillige bijdragen tot dit doel., Ongedateerd (laatste helft 18e eeuw); 510; 2 stukken
  - Reglement der bus voor ambachtslieden te Velsen., 1823; 511; 1 deeltje
    Dit was eene onderlinge verzekering bij ziekte en ongevallen.
  - Acte van transport van een huis te Velsen van Joost van der Wissel Tobiaszoon aan Paulus Vasseur. (Extract.)., 1835; 512; 1 stuk
  - Notitie betreffende de landgoederen Velserbosch, Kralenberg en de Breesaap onder Velsen, welke op 12 en 26 Juli 1845 te Velsen geveild werden., 513; 1 gedrukt deel
  - Catalogus van de hofstede Meershoef, het bosch van Watervliet en landerijen onder Velsen, Schooten, Castricum en Limmen, welke goederen op 7 en 8 Augustus 1863 te Velsen geveild werden met eene aflevering van het tijdschrift Nederlandsch Magazijn, waarin een artikel over Watervliet., 514; 1 gedrukt deeltje en 2 vellen
  - Liederen ter eere van den heiligen Engelmundus, patroon van Velsen., Ongedateerd; 515; 1 deeltje
  - Verschillende stukken betreffende de heerlijkheid Velsen., (1e helft 18de eeuw.); 516; 1 charter en 34 stukken
    Voorin het pak ligt een oude inventaris dezer stukken. Hiervan ontbreken de nos. C 1-3, H 1, L 1-4 en M 3-5. De stukken werden verspreid in hot archief aangetroffen.
- Transportbrieven., D
  - Transportbrief van twee akkers, gelegen in "de Laeghen" onder Velsen, groot 1 morgen, van Cornelis Pieters Camp aan Dirck Jansz. 1601 Mei 26., 517; 1 charter
  - Transportbrief van een stuk weiland, gelegen onder Velsen aan de Velsermeer, van Cornelis Matthijsz. aan Gijsbert Pietersz. Floren. 1631 Februari 5., 518; 1 charter
  - Transportbrief van een stuk land, genaamd "de Laegis", gelegen onder Velsen, van Pieter Luitzen aan Claes Frederikse. 1631 Maart 1., 519; 1 charter
  - Transportbrief van een stuk land, genaamd "de Akkers", gelegen te Velsen, door Jan Luitzen Groen aan Maritje Cornelisse, weduwe van dr. A. van Teylingen. 1635 November 21., 520; 1 charter
  - Transportbrief van een stuk land, genaamd "de Vijfassenscroft", gelegen onder Velsen, door de erfgenamen van Wouter Jansz. aan Lambert Jansz. Cotgien, 1640 Maart 14., 521; 1 charter
  - Transportbrief van een stuk weiland onder Beverwijk aan de Wijkermeerdoor de weduwe Cornelis Ryniersen aan Lauris Reael, 1642 October 15., 522; 1 charter
  - Transportbrief van een stuk weiland onder Velsen gelegen aan de Wijkermeer, door de erfgenamen van Dirk Dammasz. aan Nicolaas Corver, 1643 December 16., 523; 1 charter
  - Transportbrief van een stuk land, genaamd "de Groote Lage", gelegen onder Velsen, door Engel Frederikse aan Dirk Frederikse, 1664 Mei 21., 524; 1 charter
  - Transportbrief van een stuk land, genaamd "de Beekcroft", gelegen onder Velsen, door de erfgenamen Cornelis Ouwekees aan Cornelis Huygen. 1667 Mei 27. Met bijbehoorend stuk van 1683., 1667 en 1683; 525; 1 charter en 1 stuk
  - Transportbrief van een stuk weiland onder Beverwijk aan de Meer door Jacobus Laekeman aan Floris Cornelisse. 1668 Mei 9., 526; 1 charter
  - Acte van quitantie van Claes Cornelisz., Matthijs Bartelsz. en Claes Paulusz. voor het aandeel, hun toekomende uit het aandeel van hun overleden broeder Gerrit Paulusz. in de nalatenschap hunner ouders Paulus Jansz. en Jannetje Cornelisz., 1677 Februari 17 (notarieele copie 1683 Februari 17), met bijbehoorende acte van scheiding tusschen de erfgenamen van bovengenoemde echtgenooten. 1663 Augustus 27. (Notarieele copie 1683 Februari 17)., 527; 2 stukken
  - Transportbrieven van een stuk land aan den Kleine Houtweg en de Schouwbeek, gelegen onder Velsen, door Cornelis de Wulp en de erfgenamen van Aeght Thomas aan Jacob Nirop, baljuw van Blois. 1677 Maart 10 en Mei 12. Met bijbehoorende stukken van 1677., 528; 2 charters en 4 stukken
  - Transportbrief van twee stukken land. genaamd de "Zuider" en de "Noorder of groote Merckens", gelegen onder Velsen door Maerten Janssen en de weduwe Cornelus Ouwekees aan Jan Munter. 1682 November 7. Met bijbehoorend stuk van 1669., 529; 1 charter en 1 stuk
  - Opdrachtbrief van een huis, erf enz., groot 118 roeden, genaamd "Emaus" gelegen onder Velsen, door de weduwe van Joseph Coymans aan Jan Munter. 1682 December 14. Met oude opdrachtbrieven en bijbehoorende stukken van af 1647., 530; 2 charters en 2 stukken
  - Transportbrief van een stuk land, genaamd "het Lagentje", gelegen onder Velsen, door de erfgenamen van Cornelis Haes aan Engel Willemsen. 1685 Februari 21., 531; 1 charter
  - Transportbrief van een stuk land, genaamd "de Acker" gelegen, onder Velsen. door Cornelis Janssen aan Filips Jansen 1685 Maart 13., 532; 1 charter
  - Transportbrief van een stuk land, genaamd "de Coppelcroften", gelegen onder Velsen, door Frederik Dircksen aan dr. Jacobus van Teffelen. 1688 Januari 6., 533; 1 charter
  - Transportbrief van een stuk land, genaamd "het Heultje", gelegen onder Velsen. door Geurtje Adriaans aan N. N. Cousebandt, 1692 Juni 11., 534; 1 charter
  - Transportbrief van twee stukken land, genaamd "de Laage" en "het Havercampie", gelegen onder Velsen, door Willem Jansen Roijer aan Pieter Rendorp. 1692 December 16., 535; 1 charter
  - Transportbrief van een stuk land, genaamd "de Meerwijt", gelegen onder Velsen, door de erfgenamen van Gijsbert Symonsz. aan Lans Cornelis Munter met schuldbekentenis. 1695 Juni 1., 536; 2 charters
  - Transportbrief van een stuk land, genaamd "de Laage", groot 400 roeden, gelegen onder Velsen, door de erfgenamen van Marritje Arende aan Pieter Rendorp met bijbehoorende schuldbekentenis. 1695 Juni 1., 537; 2 charters
  - Transportbrief van een stuk land genaamd "de Markus," gelegen onder Velsen, door Cornelis Claassen Krentebol aan Pieter Rendorp. 1697 Februari 6. Met bijbehoorende oude opdrachtbrieven vanaf 1675., 538; 3 charters
  - Transportbrief van een strookje grond benoorden den tuin van Susanna Cruytpenningh, gelegen onder Velsen, door Pieter Teunissede Bruyn aan Cornelis Munter. 1700 Maart 12., 539; 1 charter
  - Transportbrief van drie stukken land onder Velsen, één genaamd "de drie Akkers", één groot 11/2 morgen, gelegen oostelijk a/d Achterweg, en één genaamd "de Hooge Croft", door Joan de Graeff aan Joachim Rendorp. 1704 Augustus 23., 540; 1 charter
  - Transportbrief van een stuk land, gelegen aan het "Lage Wegje" of "Lagenslaantje"' onder Velsen, door Ruth van Os aan Joachim Rendorp. 1704 October 15. Met oude transportbrieven van 1688 af., 541; 3 charters
  - Transportbrief van het land, genaamd "de Heultjes", gelegen onder Velsen, door Simon Cornz. Duinmayer aan Joachim Rendorp. 1705 Januari 21. Met ouden transportbrief van 1687., 542; 2 charters
  - Transportbrief van drie stukken land, genaamd, "de Marckes", "de Brootacker" en "de Droogbeecke", gelegen onder Velsen, door Gerrit Eymertz-Brouwer aan Jan Corver. 1717 Juni 29. Met bijbehoorende oudere opdrachtbrieven van 1654 af., 543; 4 charter
  - Transportbrief van vijf stukken land, genaamd "de Schilpwei, de Meerwei, het Karrelant, de Hoge Croft en de Markussen" onder Velsen, door de weduwe Cornelis Munter aan Jan Corver. 1717 December 18. Met oudere opdrachtbrieven en bijbehoorende stukken van 1636 af., 544; 6 charters en 1 stuk
  - Transportbrief van een stuk weiland, genaamd "de Noort", gelegen onder Velsen, door Johannes de Gorter en Siewert Bucerus aan Jan Corver. 1718 April 20. Met bijbehoorenden ouden opdracht-brief en stukken van 1716., 545; 2 charters en 1 stuk
  - Transportbrief van een stuk weiland, gelegen aan de Wrijckermeer onder Velsen, door Pieter Schout Muilman aan Jan Corver. 1718 Mei 8. Met bijbehoorende stukken van 1684 af., 546; 1 charter en 3 stukken
  - Transportbrief van drie. stukken land, genaamd "de Doornewijt", "de Gier" en de "Acker op de geest", gelegen onder Velsen, door Adrianus Cousenbant aan Jan Corver. 1719 Januari 26., 547; 1 charter
  - Transportbrief van een stuk weiland, gelegen onder Velsen, aan alle zijden begrensd door land van den kooper van Albert van Kleef aan Jan Corver. 1719 Januari 26., 548; 1 charter
  - Transportbrief van twee stukken land genaamd, "de Laag Enties", gelegen onder Velsen, door de onmondige kinderen van Corns. Beekestein aan Jan Corver. 1719 Januari 26., 549; 1 charter
  - Transportbrief van een stuk land genaamd "de Poelacker in de Lages", gelegen onder Velsen. door de stad Haarlem aan Jan Corver. 1719 Januari 30., 550; 1 charter
  - Transportbrief van een stuk land genaamd "de Nieuwe Croft" gelegen onder Velsen, door de weduwe van Engel Pietersz. van Duyn aan Gerrit Corver. 1729 Mei 18. Met bijbehoorenden transportbrief van 1721., 551; 2 charters
  - Transportbrief van een stuk weiland, gelegen onder Beverwijk, door Gerrit Corver aan Nicolaas Pancras. 1730 October 3. Met oude opdrachtbrieven en bijbehoorende stukken van 1699 af., 552; 3 charters en 3 stukken
  - Transportbrief van een stuk land, genaamd "de Laage" door Gerrit Corver aan Cornelis Knaap en van een stuk, genaamd "de Blaasbalk" door Cornelis Knaap aan Gerrit Corver, beide stukken, gelegen onder Velsen (ruiling), 1732 Mei 23., 553; 1 charter
  - Transportbrief van een stuk land, genaamd "de Vijfende" gelegen onder Velsen, door het Elisabeth's gasthuis te Haarlem aan Gerrit Corver. 1732 October 29., 554; 1 charter